

Sono un Credit Risk Analyst con un forte background STEM, grazie ai miei studi in fisica & tecnologie blockchain e l'esperienza maturata come sviluppatore fullstack. Sono anche stato cuoco di professione (con esperienza anche in sala e accoglienza) avendo frequentato un istituto alberghiero. Questo mi ha permesso di maturare esperienze lavorative all'estero quando ancora ero teenager, le quali mi hanno dato la possibilità oltre che a crescere professionalmente, di incontrare moltissime persone di culture differenti.

Nel tempo libero insegno fisica e matematica a ragazzi delle scuole superiori.

Istruzione

O 2022 - 2023 🗔 **SPECIALIZZAZIONE IN ALGORITMI & DATA STRUCTURES**

University of California San Diego, Stati Uniti

2022 - 2023 🗔 **SPECIALIZZAZIONE IN DATA SCIENCE**

IBM, New York, Stati Uniti

2019 - in corso...

LAUREA TRIENNALE IN FISICA

Università degli Studi di Milano Bicocca, Milano, Italia

O 2012 - 2018

DIPLOMA DI ISTITUTO PROFESSIONALE ALBERGHIERO

IPSEOA Carlo Porta, Milano, Italia

Lingue

ITALIANO (C2)

INGLESE

SPAGNOLO (B2)

FRANCESE (B2)

Contatti



<u>Parma, Italia</u>



+39 3770982047



maurizio.falconi47@gmail.com



/MaurizioFalconi

Maurizio Falconi

Credit Risk Analyst

Ho collezionato numerose esperienze nel settore alberghiero, che però ho scelto di rimuovere in parte dal mio CV, non essendo in linea con i miei obiettivi lavorativi.

Nel caso ci fosse interesse nel vedere tutte le mie certificazioni, competenze ed esperienze lavorative potete visitare il sito falker47.github.io/myresume

Nota: quando appare la seguente icona 👨 accanto una attività potete cliccarci sopra per visualizzare la relativa certificazione. Tutti i testi sottolineati presentano un collegamento link.

Attività Lavorativa Autonoma

O Gennaio 2023 - presente

Tutor di Matematica e Fisica

Insegno privatamente matematica e fisica avendo soddisfatto più di 20 studenti con un cumulato di più di 300h di lezione fornite.

Per ulteriori informazioni potete consultare il mio profilo sui portali LeTueLezioni e <u>SuperProf</u> dove trovate tutte le recensioni dei miei studenti, oppure <u>il mio sito</u> da me sviluppato

Esperienze Lavorative

Settembre 2023 - presente

Crédit Agricole | Via La Spezia 138/A, Parma (PR), Italy

CREDIT RISK ANALYST

Come membro del Team Sviluppo Modelli, ho effettuato la Data Collection finalizzata ad analizzare lo stress finanziario esercitato da Fit-for-55, un pacchetto di riforme della UE mirato a ridurre le proprie emissioni di gas serra del 55% entro il 2030.

Inoltre ho lavorato allo sviluppo di un modello di Early Warning utilizzando tecniche di Machine Learning e Intelligenza Artificiale.

Febbraio 2023 - Gennaio 2024

MasterZ | Corso di Porta Romana 61, 20122 Milano, Italia



BLOCKCHAIN & DIGITAL ASSETS ACADEMY ATTENDEE

Vincitore di 2 borse di studio, una per la 5ª ed. del corso di formazione della AIO Blockchain Lab e l'altra per la specializzazione come Blockchain Project Lead.

Le seguenti competenze sono state inoltre messe in pratica nella realizzazione di un project work finale, valutato tra i Top 50 di tutto il corso e nella top 3 di Ernst&Young.

- Blockchain Technologies, Notarizzazione Smart Contract, Digital Assets (CBDC e crypto)
- DeFi, DApps, Exchange Centralizzati e Decentralizzati

Marzo 2023 - Aprile 2023

Blazar Group | Via Besso 27, 6900 Lugano, Svizzera

.NET FULL STACK ACADEMY ATTENDEE



Corso di formazione full-time (*con progetto finale*) in cui ho appreso e messo in pratica:

- C#, Azure e MSSQL per soluzioni backend
- HTML, CSS, Javascript, Typescript e Angular per soluzioni frontend
- GitHub e Trello per il task management del progetto

Ottobre 2021 - Febbraio 2023

MU Fish \ Via Galileo Galilei 5, Nova Milanese (MB), Italia

COMMIS de RANG

Lavoro part-time in cui ho svolto le seguenti mansioni:

- · Accoglienza clienti
- Gestione delle prenotazioni
- Servizio di sala

Novembre 2017 - Gennaio 2022

Da Vittorio srl | Brusaporto (BG), Italia

CUOCO di 4º LIVELLO

Lavoro a chiamata in occasione di eventi e fiere dove mi occupavo:

- Dell'esecuzione e impiattamento dei piatti
- Preparazione della linea
- · Contatto con il pubblico